【裁判字號】    87,重勞訴,2
【裁判日期】    900806
【裁判案由】    給付補償金等
【裁判全文】
臺灣高雄地方法院民事判決  八十七年度重勞訴字第二號
    原      告  戊○○
    訴訟代理人  廖素玲律師
    送達代收人  廖素玲  律師
    被      告  盈鼎工程有限公司
    法定代理人  丙○○○
    被      告  乙○○
                一鼎工程有限公司
    法定代理人  甲○○
    訴訟代理人  尤中瑛律師
    被      告  中興電工機械股份有限公司
    法定代理人  丁○○
    訴訟代理人  李文禎律師
                黃如流律師
    被      告  台灣糖業股份有限公司
    法定代理人  錢秉才
    訴訟代理人  己○○
    被      告  丙○○○
    訴訟代理人  郭憲彰律師
                洪仁杰律師
    被      告  丙○○○
右當事人間給付補償金等事件，本院判決如左：
    主    文
被告盈鼎工程有限公司、台灣糖業股份有限公司、中興電工機械股份有限公司應連帶
給付原告新台幣貳佰肆拾參萬壹仟陸佰肆拾元，及自民國八十七年十二月二十三日起
至清償日止，按年息百分之五計算之利息。被告一鼎工程有限公司就其中貳佰零捌萬
陸仟零肆拾元部分及該部分自八十七年十二月二十三日起至清償日止，按年息百分之
五計算之利息，應與上開被告負連帶清償責任。
被告盈鼎工程有限公司、乙○○應連帶給付原告貳佰肆拾捌萬陸仟貳佰參拾貳元。
本判決第一、二項之被告如已履行給付，其他被告於同一給付範圍內，免給付責任。
原告其餘之訴駁回。
訴訟費用由被告盈鼎工程有限公司、台灣糖業股份有限公司、中興電工機械股份有限
公司、乙○○連帶負擔，被告一鼎工程有限公司就其中百分之八十五應與上開被告連
帶負擔。
本判決第一項於原告以新台幣捌拾伍萬元為被告供擔保後，得假執行，但被告盈鼎工
程有限公司、台灣糖業股份有限公司、中興電工機械股份有限公司、一鼎工程有限公
司、乙○○，於假執行程序實施前，分別以新台幣貳佰肆拾捌萬陸仟貳佰參拾貳元、
貳佰肆拾參萬壹仟陸佰肆拾元、貳佰肆拾參萬壹仟陸佰肆拾元、貳佰零捌萬陸仟零肆
拾元部、貳佰肆拾捌萬陸仟貳佰參拾貳元為原告供擔保後，得免假執行。
原告其餘假執行之聲請駁回。
    事    實
甲、原告方面：
一、聲明：
（一）被告盈鼎工程有限公司、丙○○○、一鼎工程有限公司、中興電工機械股份有
      限公司、台灣糖業股份有限公司應連帶給付原告新台幣三百零一萬一千六百四
      十元，及自八十七年十二月二十三日起至清償日止，按年息百分之五計算之利
      息。
（二）被告盈鼎工程有限公司、乙○○應連帶給付原告四百二十三萬九千六百元。
（三）原告願供擔保以代釋明，請求宣告假執行。
二、陳述：
（一）被告中興電工機械股份有限公司（以下簡稱中興公司）於八十五年四月以前，
      向被告台灣糖業股份有限公司（以下簡稱台糖公司）承包台糖公司小港精煉廠
      興建工程，中興公司未實際承作，再轉包予被告一鼎工程有限公司（以下簡稱
      一鼎公司），被告一鼎公司則轉包予被告盈鼎工程有限公司（以下檢成盈鼎公
      司），此為被告所不否認，並有被告台糖公司提出之合約書一份在卷可證。
（二）緣原告於八十五年四月份起受僱於被告盈鼎公司，八十五年六月八日下午上班
      時間約三時四十五分許，原告正在被告盈鼎公司承包台糖公司小港精煉廠興建
      工程工地，詎被告盈鼎公司員工乙○○（為被告盈鼎公司負責人丙○○○之配
      偶）無照駕駛堆高機吊物品時，因操作不當，疏於注意，致繩索斷裂、所吊桶
      子品掉落擊中原告，致原告受有第十一、十二胸椎壓迫性骨折、左側脛朏股骨
      折、左側內足裸骨骨折、恥骨骨折等重傷，當日緊急送至長庚紀念醫院急救，
      始保住生命，惟自此，原告即無法工作，而須至醫院不斷的做開刀手術、門診
      、復健等醫療行為，於八十七年十二月二十二日終止治療行為，此有長庚紀念
      醫院診斷證明書二十九紙可證，復經被告乙○○、證人鄭國棟、邱清松供證在
      案。
（三）按勞工因遭職業災害，在醫療中不能工作時，雇主應按期於領工資數額予以補
      償，若因而致殘，亦應按工資殘障補償。又事業單位、承攬人、中間承攬人均
      應與最後承攬人連帶負雇主應負之職業災害補償責任，勞動基準法第五十九條
      、六十二條、六十三條均有明文規定。再者，法人對於其董事或其他有代表權
      人因執行職務所加於他人之損害，與該行為人連帶負損害賠償責任，民法第二
      十八條定有明文。查，本件原告於上班時間在工作場所遭受傷害，毫無疑問屬
      職業災害，於醫療期間不能工作，雇主即被告盈鼎公司應依勞動基準法第五十
      九條規定，每日以原告遇職災前一日正常工作所得二千四百元計算。於每月發
      放薪資時，給付原告至原告終止治療行為止即八十七年十二月二十二日，被告
      盈鼎公司共應給付原告二百二十二萬四千八百元工資補償。詎被告盈鼎公司竟
      僅給付三十三萬九千六百元，不足部分尚有一百八十八萬五千二百元，原告自
      得依法請求被告盈鼎公司、一鼎公司、中興公司、台糖公司連帶給付。
（四）另原告業已殘障，殘障等級為八等級，此有勞工保現金給付收據一紙可證，依
      勞工保險條例相關規定，被告盈鼎公司應按平均工資為計算標準給付五百四十
      日之殘障補償，合計被告應給付一百一十二萬六千四百四十元之殘障補償予原
      告，此部分一鼎公司、中興公司、台糖公司負連帶補償責任。再者，本件被告
      盈鼎公司並未替原告辦理勞保，依勞工保險條例第七十二條、民法第二十八條
      之規定，被告丙○○○亦應與盈鼎公司對原告連帶負損害賠償責任，從而被告
      丙○○○、盈鼎公司、一鼎公司、中興公司、台糖公司應連帶給付原告三百零
      一萬一千六百四十三及自八十七年十二月二十三日起至清償日止，按年息百分
      之五計算之利息。
（五）次按受僱人因執行職務不法侵害他人之權利者，由僱用人與行為人損害賠償責
      任，民法第一百八十八條定有明文。查本案被告乙○○為被告盈鼎公司之員工
      ，係盈鼎公司之受僱人，於八十五年六月八日執行職務時，無駕照駕駛堆高機
      ，疏於注意致所吊桶子掉落擊中原告，導致原告受有多處骨折之重傷，依民法
      第一百八十八條規定，被告盈鼎公司應與被告乙○○對原告負連帶損害賠償責
      任、茲將請求賠償之項目金額詳述如下：
   1、減少勞動能力：原告遭被告乙○○不法侵害致殘，殘障等級為第八級，喪失勞
      動能力程度為百分之六十一點五二，原告每日有二千四百元之收入，年收入達
      八十五萬六千元，則原告減少勞動能力之年損害額為五十二萬六千六百十一元
      ，原告目前四十七歲，計算至六十歲，尚有十三年之工作能力，依霍夫曼計算
      法一次給付之金額為五百三十七萬九千三百九十元，此部分原告暫擬請求二百
      四十二萬一千七百六十元。
   2、精神慰藉金：原告遭此傷害，開刀期間長達二年，所受肉體及精神痛苦，非筆
      墨所能形容，爰請求請求五十萬元，以茲慰藉。
   3、增加生活上之支出：原告受傷醫療期間二年，包括住院期間二百餘天即在家療
      養期間，行動不便均須人照料、看護，原告乃僱請原告之妻專人看護，原告之
      妻亦因此而辭掉原本之工作，茲以每天二千元計算，原告須增加生活費支出高
      達百萬元以上，茲暫擬請求賠償八十萬元，其餘部分保留請求權。
   4、以上合計請求之金額為四百二十三萬九千六百元。
（六）本件請求權時效因被告之承認及原告之請求而中斷：
   1、按消滅時效因請求、承認事由而中斷。又所謂承認指義務人向請求權人表示承
      認其請求權存在之觀念通知而言，又承認不以明示為限，漠視的承認，如債務
      人就其債務支付利息，實為包含承認他方原本請求權存在之表示行為，自應解
      為對於原本請求權已有默視之承認。
   2、本件被告盈鼎公司自原告於八十五年六月八日受傷起至八十六年六月，陸續給
      付醫藥補貼原告，此有卷附被告中興公司所提於告簽收單據為證，而被告盈鼎
      公司給付原告醫療費用之行為，顯係承認本件原告請求權之存在之表示，蓋醫
      療費用為本件請求權內容之一部分，被告既然履行本件請求權之內容，自應解
      為承認原告本件請求權，換言之，被告至少在八十六年六月時，有承認原告本
      件請求權之存在，則原告於八十七年十一月提起本訴，顯示未逾二年時效甚明
      。又原告於八十七年三月二十三日就本件意外事件，曾向高雄市政府申請調處
      ，經高雄市政府通知被告等於八十七年四月三日、八十七年八月調處後，原告
      與被告盈鼎公司、被告乙○○、被告中興公司、被告台糖公司等達成協議，由
      被告盈鼎公司給付原告一百六十萬元，並由被告盈鼎公司及被告乙○○、原告
      戊○○共同簽署高雄市政府勞工局調處勞資爭議協議書二份。是以被告與原告
      達成協議之行為，亦係原告向被告等請求之表示及被告等承認本件原告請求權
      存在之表示，准此，參照判例意旨，本件原告之請求權於尚未滿二年時，即因
      原告之請求及被告等之承認而時效中斷。被告主張時效消滅之抗辯，顯無理由
      。
   3、再按，勞動基準法第五十九條第二款補償勞工之工資，應於發給工資之日給予
      ，勞動基準法第六十一條及該法施行細則第三十條規定甚明。準此以言，工資
      補償消滅時效之起算日係每月雇主發給工資日，而非職災發生日。查本件原告
      每月發給薪資為當月五日至十日之間，原告八十五年六月份薪資發給日為八十
      五年七月五日，八十五年七月份發給薪資為八十五年八月五日，八十五年八月
      份薪資發給日為八十五年九月六日，八十五年九月份薪資發給日為次月即十月
      八日，八十五年十月份以後至八十七年十二月原告治療終止，薪資發給日則為
      八十五年十一月份起至八十八年元月份止，此有收據十二紙可證。換言之，自
      八十五年六月起至八十七年十二月止，原告每月份之工資補償請求權之時效起
      算日並不相同是以被告中興公司辯稱本件工資補償請求權時效自八十五年六月
      八日起算，顯屬無據。另勞動基準法第五十九條第二款殘廢補償得受領之日即
      請求權消滅時效起算日應指治療終止後，經指定之醫院診斷，審其身體遺存殘
      廢者而言，此觀勞動基準法第五十九條第二款規定甚明。查本件原告終止治療
      日為八十七年十二月二十二日，此有卷附勞工保險殘廢診斷書一份可證，則本
      件原告於八十七年十一月間起訴請求，顯無消滅時效問題，是以被告中興公司
      辯稱殘廢補償請求權時效自職災發生日起算並已消滅時效，顯有誤會。
（七）本件被告乙○○駕駛堆高機並以堆高機之一貨叉圈套鋼索吊舉桶子一節，為被
      告乙○○所不否認，並有被告乙○○所提照片為證，而本件桶子掉落發生意外
      原因並非圈套桶子那端之繩索脫落，而係圈套堆高機貨叉那端之桶子脫落所致
      ，此為證人一鼎公司員工邱清松供述甚明，復為被告所不爭執，足認本件桶子
      脫落之原因卻為被告乙○○之過失所致。按被告乙○○未有駕駛堆高機之執照
      ，亦未受有相關訓練，不知堆高機使用貨叉操作時僅積載物品而不能吊舉物品
      ，而為錯誤之操作。又被告乙○○使用之繩索太細以致無法承擔長約數十公尺
      、重約十公噸之桶子之重量而導致桶子脫落，是以本件原告受傷之意外，被告
      乙○○絕對有過失，應無疑義。另被告等抗辯原告擅自跑至桶子下方而致受傷
      ，非職災云云。惟查，按原告之所以會到桶子附近係因被告乙○○吊起桶子時
      叫原告將桶子下方之枕木趕快取走，原告才會到剛筒下方欲將枕木取走。證人
      即盈鼎公司員工固然證稱：一般取走枕木之方法，係以木頭等物品將枕木推離
      云云，惟查，本件桶子下方之枕木極長且重（此觀所吊舉之桶子重約十噸即明
      ），根本無法藉用木頭等物推離桶子下方，而必須用手直接拿取始能脫離，換
      言之，本件原告係應雇主之配偶被告乙○○之工作上要求，始欲將桶子下方之
      枕木取走。準此，原告實無任何可歸責事由。是以，本件危害之發生原因顯屬
      雇主可控制之危險，屬典型之職業災害無疑。被告一再以原告擅自跑到桶子下
      方為由，抗辯本件非職災，顯係倒果為因，卸責之詞，不足採信。再者，被告
      中興公司提呈之台灣高等法院勞工法庭八十六年度台上字第三六號民事判決係
      針對勞工下班後發生車禍非在上班場所執行業務之意外一節是否為職業災害所
      為之判斷，與本案情形尚屬有間，應不得作為有利被告認定之依據。
（八）按台糖公司所營事業並非僅係砂糖、液態糖、食用糖蜜等甜味料之銷售，尚包
      括上開產品之選煉、製造、研發、加工、探採及其他二十八大項營業項目，此
      有該公司營利事業登記證可查，被告中興公司辯稱台糖公司所營事業僅係銷售
      砂糖等甜味料，顯非事實。又勞動基準法第六十二條關於所營事業之規定，其
      事業之意義，解釋上除了營利事業登記證所載營業項目外，尚應包括事業單位
      為了經營營利事業登記證所載營業項目所為籌備工作之必要事業，此觀該法條
      並非規定「事業單位以其營列事業登記所載營業項目招人承攬」或事業單位以
      其所營事業招人承攬」甚明。本件台糖公司招人承攬之工作係精煉糖廠之興建
      工程，雖非煉糖本身，但屬煉糖之籌備工作，參照前揭說明，應仍屬勞動基準
      法第六十二條所規定之事業，則被告台糖公司應依勞動基準法第六十二條規定
      負連帶補償責任。
（九）次按勞動基準法所規定之雇主職業災害補償責任係採無過失責任，本件原告發
      生災害時間為下午三時四十五分許，為正常上班時間，而原告為了方便被告乙○○駕駛堆高機將桶子吊離而因此發生傷害，係屬典型職業傷害，被告一再辯
      稱本件非屬職業災害云云，不足採信。
（十）再按，勞動基準法第六十條固規定雇主依前條規定給付之補償金得抵充就同一
      事故所生之賠償金額，惟該法條適用之前提為雇主必須已就補償金實際給付予
      勞工，若尚未給付，則無該條適用之餘地。查本件被告盈鼎公司只給付原告部
      分工資三十三萬九千六百元，並未為其他賠償之給付，而被告已給付之部分，
      原告業於請求本件補償時予以扣除。換言之，原告並無將已受領之工資重複請
      求。至於原告除依勞動基準法相關規定為本件請求依據外，再依民法侵權行為
      規定提起本件訴訟，係法律明文規定原告主張之權利，原告可選擇兩者一併請
      求或則一請求，被告中興公司辯稱原告不得重複請求，顯屬無據，而原告是否
      雙重受利，乃係執行之問題，而非訴訟階段所應探討之問題，更何況原告侵權
      行為損害賠償之請求與勞動基準法所規定之補償請求並無重複請求問題。
三、證據：勞工保險現金給付收據、各殘障等級喪失或減少勞動能力比率書一紙、診
    斷證明書二十九紙、薪水袋一個、勞工保險殘廢診斷書一紙、高雄市政府勞工局
    暨調處勞資爭議協議書二份、調解書影本一份、公司變更登記事項卡一份、高雄
    市政府營利事業登記證一份為證。
乙、被告台灣糖業股份有限公司方面：
一、聲明：
（一）原告之訴駁回。
（二）如受不利之判決，願供擔保，請准宣告免假執行。
二、陳述：
（一）被告台糖公司之主要營業項目為砂糖及食品之研發、製造、銷售等，並未包括
      煉糖廠之建造，故不適用勞動基準法第六十二條「事業單位以其事業招人承攬
      」之條件，又民法第一百八十八條規定：承攬人因執行承攬事項，不法侵害他
      人權利者，定作人不負損害賠償責任。查被告台糖公司與中興公司訂定「小港
      精煉糖廠興建工程合約」，乃屬定作人與承攬人之關係，且本工程係採統包方
      式訂定合約，統包商應負完全責任，其範圍包括分包商之一切過失行為及違約
      行為。故原告之職業災害事件，被告台糖公司無庸負任何責任。
（二）勞動基準法第五十九條第三款規定之殘廢補償，須經治療終止並經醫院診斷審
      定為殘廢者始得請求、本案原告未能舉證證明其業經醫院診斷審定為殘廢，即
      不得依上開規定向被告請求殘廢補償。
（三）又勞動基準法第贖九條第二款規定之工資補償，須勞工在醫療中不能工作時，
      雇主應按其原領工資數額予以補償，本案原告醫療已經終止，且未經指定醫院
      審定為喪失原有工作能力，僅是原告個人主觀上認為其無法工作，故依上開條
      款之規定，原告不得就終止醫療後之期間請求被告等給付工資補償。
三、證據：合約書一份。
丙、被告中興電工機械股份有限公司方面：
一、聲明：
（一）原告之訴駁回。
（二）如受不利之判決，願供擔保請准宣告免假執行。
二、陳述：
（一）原告係共同被告盈鼎公司之受僱人，負責工地現場物品綁繫等工作。事故發生
      當日，因原告綁繫物品之方式不當，而且其亦明知現場正在吊運物品，不得擅
      自進入現場周遭，尤其是貨物之下方，避免危險，乃其明知其情，竟擅自跑至
      吊運貨物之下方，致先前不當綁繫之繩索斷落，貨物落下，原告因而受傷。按
      勞動基準法上之職業災害補償，乃限於因職業災害所生之損害方有適用，而所
      謂「災害」，自應以非可歸責於受僱人之事由所生之損害為限，此由災害之文
      義可知，而且依危險分配之法則，將可歸責於雇主之損害及不可歸責於雇主及
      受僱人雙方之損害，歸由雇主賠償及補償之責任，對受僱人權益之保障，應已
      屬周全，若將非可歸責於雇主尤其是肇因於受僱人之所生之損害，亦命由雇主
      負擔，顯對雇主過苛，勢將減少企業競爭力，有礙社會經濟發展，對此，台灣
      高等法院勞工法庭八十六年度台上字第三十六號民事判決亦認職業災害補償，
      「造成職業災害之原因序細雇主可控制之危害始有適用，若危險發生之原因非
      雇主可控制之因素所致，則不宜過份擴張職業災害認定之範圍，否則無意加重
      雇主之責任」。準此，本件事故之發生，係原告本人綁繫不當及未遵守工地現
      場操作規則所致，原告因而受傷，但其受傷之原因並非因勞動基準法上之職業
      災害，從而其依據勞動基準法之規定，請求被告負補償責任，即屬無據。
（二）次查，台糖公司所營之事業項目為「配合飼料、植物性食用油、大豆玻銷售」
      及砂糖、液態糖、實用糖蜜等其他甜味料銷售」，此有台糖公司之營利事業登
      記證可稽，有關工廠之興建，並非台糖公司之營業項目甚明，因此台糖公司將
      工廠興建工作交由被告中興公司承攬，即非台糖公司將其事業招人承攬，故本
      案並無勞動基準法第六十二條之適用。從而原告依上開規定，請求被告中興公
      司與其雇主台糖公司負連帶賠償責任即無理由。
（三）勞動基準法第六十三條第一項係規定「：承攬人或在成年人工作場所，在原事
      業單位工作場所範圍內，或為原事業單位提供者，原事業單位應促承攬人或再
      承攬人，對其所雇用勞工之勞動條件應符合有關法令之規定」，並無事業單位
      或承攬人應負連帶補償責任之規定，從而原告依此請求，亦屬無據。另，其第
      二項規定：「事業單位違背勞工安全衛生法有關對於承攬人、再承攬人應負認
      知規定，致承攬人或再承攬人所雇用之勞工發生職業災害時，應予該承攬人、
      再承攬人負連帶補償責任」，其中所謂「事業單位違背勞工安全衛生法有關對
      於承攬人、再承攬人應負責任之規定，係指勞工安全衛生法第十六條規定：「
      事業單位以其事業招人承攬時，其承攬人就承攬部分負本法所定雇主之責任，
      原事業單位就職業災害補償仍應與承攬人負連帶補償責任。再承攬者一同。」
      而言，而此一規定，仍係以事業單位招人承攬之事務屬於其所營「事業」為限
      方有適用，因此，本於與前述勞動基準法第六十二條同一法律上之理由，本件
      亦一應無勞動基準法第六十三條之規定。
（四）原告於事故發生後，已自雇主被告盈鼎公司受領薪資補償三十五萬二千八百元
      ，應予扣除。原告主張被告盈鼎公司僅支付三十三萬九千六百元云云，與事實
      不符。
（五）再按，雇主依前條規定給付之補償金額得抵充就同一事故所生損害之賠償金額
      ，勞動基準法第六十條定有明文。準此規定，受僱人所請求之補償金額及賠償
      金額二者乃可互相抵充，即受僱人不得重複請求，以免受僱人雙重受利，本件
      原告一方面請求原告負連帶補償責任，另一方面有請求被告盈鼎公司負損害賠
      償責任，二者顯相重複。
（六）又按，勞動基準法第五十九條之災害補償請求權，。因二年間不行使而消滅，
      勞動基準法第六十一條第一項亦定有明文。本件事故發生於八十五年六月八日
      ，原告迄至八十七年十一月十一日才具狀請求，其請求權之行使亦已逾二年消
      滅時效，被告自得主張時效抗辯，拒絕給付。
三、證據：提出台糖公司營利事業登記證影本一份、明細表及原告千收單據影本十四
    紙。
丁、被告一鼎工程有限公司方面：
一、聲明：
（一）原告之訴駁回。
（二）如受不利之判決，被告願供擔保，請准宣告免為假執行。
二、陳述：
（一）原告主張被告一鼎公司應與其他共同被告負連帶責任，無非係以事業主台糖公
      司將工作招由中興公司承攬後，再轉包一鼎公司，一鼎公司再轉包被告盈鼎公
      司，而認共同被告應依勞動基準法第五十九條、第六十二條、第六十三條等規
      定負連帶補償責任。惟被告一鼎公司並未向中興公司承攬系爭工作，亦無將系
      爭工作轉包被告盈鼎公司，是以依民事訴訟法第二百七十七條之規定，原告對
      上該被告一鼎公司轉承攬之事實，應負舉證責任。
（二）次按勞動基準法第五十九條之職業災害補償請求權，因二年間不行使而消滅，
      同法第六十一條第一項著有明文。經查，本件職業災害事故發生日期為八十五
      年六月八日，而原告迄至民國八十七年十一月十一日才具狀提起本件訴訟，其
      請求權顯已逾二年時效而消滅。又被告一鼎公司並無接受原告任何費用之請求
      ，又無參與民國八十七年四月三日在高雄市勞工局之協調，從而被告既無承認
      原告請求權存在之任何意思表示，當無中斷時效之問題。
三、證據：未提出任何證據。
丁、被告盈鼎工程有限公司、丙○○○、乙○○方面：
一、聲明：
二、陳述：
（一）原告於八十五年六月八日以後，直至八十七年六月七日之兩年間，從未向乙○○本人以及盈鼎公司表示過任何以侵權行為為基礎之損害賠償請求。又原告雖
      曾經於八十七年四月三日於高雄市勞工局與被告盈鼎公司商討職業災害補償事
      宜並做成協調結論，但於該調處勞資爭議協議書之爭議內容即明文：「協調台
      糖公司小港煉糖廠承包商盈鼎工程企業有限公司與於共戊○○因公致殘賠償糾
      紛案」，其協調結論事項第一條更明文「資方（盈鼎工程有限公司）願意負責
      勞方（戊○○）補償新台幣一百六十萬元整....。云云」，由上述調處勞資爭
      議型藝術之記載即可明白看出，沒有隻字提及乙○○個人之過失或侵權行為以
      及賠償，乙○○亦僅代理資方盈鼎公司之法定代理人出席該會議，未以個人身
      份出席該會議，故由此可證原告對乙○○個人之侵權行為所生之損害賠償請求
      權，已經因二年間不行使而罹於時效。對於乙○○個人之侵權行為所致之損害
      賠償請求，原告乃遲至八十七年九月七日始向高雄市小港區調解委員會聲請，
      顯然已經超過八十七年六月七日之最後消滅時效。
（二）原告主張其請領工資之補償期間，應自八十五年六月九日開始起算，至其治療
      終止日八十七年十二月二十二日，然原告自八十五年年六月受傷日起，被告盈
      鼎公司仍按月給付原告工資至八十六年五月份原告有工作疼能力時止（原告於
      八十六年三月份時，即向被告盈鼎公司表示其已經可以工作且要求再回來工作
      ），其受領自被告盈鼎公司之每月薪資金額及醫療補助金額，雙方亦已有共識
      為該月應付之工資補償總額，原告於受領當時亦從未有所異議，然於本件起訴
      請求時，反而否定及原先與被告頂公司之共識，故原告即使欲向被告盈鼎公司
      請求工資補償，起算日應自八十六年六月一日盈鼎公司停止支付工資補償之日
      起算，至於之前之工資補償，被告盈鼎公司已給付完畢。
（三）原告於八十五年六月受傷，故其每日原領薪資應以八十五年五月份之薪資三萬
      三千三百元，加上其他津貼，合計五萬二千八百元除以三十，亦即每日工資為
      一千七百六十元始為正確。原告提出八十五年四月份之薪資袋之記載為證據，
      顯非法之所許。故其工資補償部分應為八十六年六月一日起至八十七年十二月
      二十二日止，共五百四十日，乘上一千七百六十元之每日工資，合計為九十萬
      零四百元。
（四）依高雄市立民生醫院所開立之原告殘廢診斷證明書所示，原告殘廢部分為左下
      肢，其程度為左小腿無力，左足棵活動受限，活動度約為九十五度至一百零五
      度，根本不符合勞工保險殘廢給付標準表下肢機能障害第七級：「下肢三大關
      節中，有二大關節喪失機能者」。蓋原告現尚能用雙腳行走且已在工作，其足
      關節明顯地根本未喪失機能，僅依據其左小腿無力之情形，若真的無法回復，
      充其量僅符合勞工保險殘廢給付標準表下肢機能障害第十三級：「一下肢三大
      關節中，有一大關節遺存運動障害者」故應依等級以六十日計算，且由其主張
      之每日平均工資為二千零八十六元乘上六十日，計算結果其殘廢補償給付應為
      十二萬五千一百六十元。
（五）勞動基準法第五十九條之規定，並無明文排除過失相抵之適用，且原告對其本
      身所受之傷害，應有百分之九十以上之重大過失成分，故為免勞方故意對本身
      之工業安全事項不注意而導致傷害，療傷期間，鎮日坐領薪資而造成資方重大
      之負擔，對其依勞動基準法公事算出之補償金額，依衡平法則及誠實信用原則
      ，仍應類推適用民法第二百十七條之過失相抵規定。依據原告重大過失之程度
      ，其工資補償及殘廢補償之應給付總額，應依上述計算之金額至少再扣除百分
      之五十始合理。
三、證據：提出調解書影本一份、現場照片二張為證。
    理    由
一、原告起訴主張：被告台糖公司為興建小港精煉廠，將該廠之興建工程發包予被告
    中興電公司，中興電公司將上開工程轉包予一鼎公司，一鼎公司再轉包予由被告
    丙○○○任負責人之被告盈鼎公司。盈鼎公司承包上開工程後，雇用原告戊○○
    於上開工程工地工作。詎八十五年六月八日下午三時四十五分許，盈鼎公司另一
    員工即被告乙○○無照駕駛堆高機吊桶子時，因操作不當，致繩索斷裂，桶子掉
    落擊中原告，致於告受有第十一、十二胸椎壓迫性骨折、左側脛骨骨折、左側內
    足裸骨折，尺股骨折等動大傷害，經醫師鑑定結果，達第八級殘廢，喪失百分之
    六十一點五二之工作能力。爰依勞動基準法第五十九條、第六條、第六十三條、
    勞工保險條例第七十二條、民法第二十八條、第一百八十四條、第一百八十八條
    之規定，請求被告台糖公司、中興公司、一鼎公司、盈鼎公司、丙○○○連帶給
    付原告醫療期間之工資補償一百八十八萬五千二百元（自八十五年六月九日起至
    八十七年十二月二十二日，以每日薪資二千四百元計算後，再扣除盈鼎公司已給
    付之三十三萬九千六百元）及第八級之殘障補償一百一十二萬六千四百四十元（
    即平均工資二千零八十六元乘五百四十日），合計三百零一萬一千六百四十元；
    另被告乙○○為侵權行為人，被告盈鼎公司為乙○○之雇用人，依民法第一百八
    十四條、第一百八十八條之規定，應連帶賠償原告減少勞動能力損失二百四十二
    萬一千七百六十元（一部請求）、精神慰藉金五十萬元、增加生活上之支出八十
    萬元（一部請求），合計三百七十二萬一千七百六十元。
二、被告台糖公司辯稱：台糖公司之事業單位不包括煉糖廠工程之興建，依法不負職
    業災害事業單位責任，且系爭工程為統包工程，一鼎公司違法轉包盈鼎，未向台
    糖公司報備，中興、一鼎於災害發生後均未知通知被告台糖公司，依商業條款第
    二章三點四節，三點一七點三節或四節，統包商即中興公司應自費補償，此外依
    統包精神雙方合約規定，台糖公司無庸負補償責任等語。
三、被告中興公司辯稱：台糖公司之所營事業不包括工廠興建工程，依勞動基準法第
    六十二條之規定，台糖公司無庸負賠償責任，從而被告中興公司自亦無庸負責。
    又原告之殘廢級數經鑑定結果，為九級，並非原告所主張之八級，原告主張依八
    級級數計算損害賠償，為無理由。另原告自盈鼎公司受領薪資補償三十五萬二千
    八百元，醫藥補貼十三萬元，借支七萬元，合計五十五萬二千八百元，原告主張
    盈鼎公司僅給付三十三萬九千六百元不足採信。又依勞動基準法第六十條之規定
    ，補償與損害賠償不可重複請求。原告主張被告中興公司連帶負二百六十七萬八
    千二百四十元，另一方面請求盈鼎六百萬元，不合理。另系爭職業災害事故發生
    於八十五年六月八日，距離原告八十七年十一月十一日之起訴請求，已罹於二年
    之消滅時效。又關於工資補償與原告向乙○○請求之喪失勞動能力補償重複，殘
    障補償與向將克銘之減少勞動能力補償重複，依勞基法第六十條之規定，可互抵
    不得重複求償。此外原告與盈鼎或乙○○達成協議，效力不及於台糖公司、中興
    電公司，故原告之請求權自八十七年六月八日即因已滿二年時效消滅。原告於八
    十七年四月三日在高雄市政府調處，但未於請求後六個月內起訴（871117日起訴
    ），依民法第依百三十條之規定，視為不中斷，故本件原告之請求權罹於消滅時
    效，原告之請求為無理由，應予駁回等語。
四、被告一鼎公司辯稱：以一鼎公司未將工程轉包盈鼎公司，原告應負舉證責任且事
    發後，一鼎未接受原告任何請求或參與八十七年四月三日之協商，原告對被告一
    鼎公司之請求權已時效消滅等語。
五、被告盈鼎公司及被告丙○○○、乙○○辯稱：原告發生傷害之原因，係因原告之
    過失所致，不可歸責於乙○○，且原告醫療至今，始終無法治癒，顯見有醫療過
    失，不可將責任完全由被告負擔。又原告受傷前八十五年五月份實領一個月薪水
    二萬七千六百元，原告實際工資僅為三萬三千元，每日工資為一千一百一十元。
    另依勞動基準法之規定，原告終止醫療後，才可主張殘廢補償，如主張殘廢補償
    ，則不可再請求終止醫療後之工資補償，原告同時請求工資補償及醫療補償於法
    不合。又縱認被告盈鼎公司應負損害賠償責任，然原告已領勞保給付，應予扣除
    ；又縱認被告乙○○應負侵權行為，然原告未於侵權行為時起二年內，向被告乙○○請求，已罹於消滅時效；又被告丙○○○因原告表示已自行參加勞工保險，
    被告始未為原告投保，故原告請求被告負損害賠償責任，為無理由，應予駁回。
六、經查：
（一）原告主張系爭工程為被告台糖公司發包予被告中興電公司，再由被告中興電公
      司轉包予被告一鼎公司，再由被告一鼎公司轉包被告盈鼎公司等事實，為被告
      台糖公司、中興電公司、盈鼎公司所不爭執，被告一鼎公司雖辯稱未將系爭工
      程轉包與被告盈鼎公司，惟被告盈鼎公司自承係向被告一鼎公司承攬系爭工程
      ，足見被告一鼎公司上開辯稱，不足採信，原告主張之上開事實堪信為真實。
（二）又原告係被告盈鼎公司之員工，於八十五年六月八日在系爭工程之工地作業時
      ，遭被告盈鼎公司員工乙○○所駕駛堆高機之桶子砸傷，致原告受有第十一、
      十二胸椎壓迫性骨折、左側脛朏骨骨折、左側內足裸骨折、尺股骨折等傷害，
      經高雄市立民生醫院鑑定結果，認為原告符合勞工保險局依勞工保險條例所制
      訂之殘廢給付標準表第一三七、一四三項之殘廢標準，其殘廢等級為第八級，
      喪失百分之六十一點五二工作能力等事實，業據原告提出診斷證明書二十九紙
      、勞工保險現金給付收據一紙為證，且證人鄭國棟（被告一鼎公司員工）亦到
      庭證述原告係遭被告乙○○所駕駛之堆高機之桶子砸傷等語，足認原告主張之
      上開事實，堪信為真實。被告中興電公司、盈鼎公司雖辯稱原告之殘廢程度應
      屬長庚醫院所鑑定之第九級或高雄醫學院中和紀念醫院所鑑定之第十二級云云
      ，惟查，「勞工經治療終止，經指定之醫院診斷，審定其身體遺存殘廢者，雇
      主應按其平均工資及其殘廢程度，一次給予殘廢補償。殘廢補償標準，依勞工
      保險條例有關之規定」，勞動基準法第五十九條第三項定有明文。原告係於八
      十七年十二月二十一日終止治療，並於當日接受高雄市立民生醫院指定醫師之
      鑑定，故就時程上而言，以該院之鑑定最接近治療終止日，且該院為勞工保險
      局之指定醫院，經常從事勞工殘廢之級數鑑定，顯較可採。又原告係因身體疼
      痛，而繼續延醫救治，經長庚醫院、高雄醫學院中和紀念醫院之鑑定，亦有不
      同之殘廢級數認定，並無一致之標準，且本院函詢長庚醫院之鑑定標準，該院
      亦回覆稱戊○○之骨盆骨折變形及左脛骨骨折已癒合。目前最主要之症狀為下
      背及右臀部時常厲害抽痛原告之主要症狀為主觀的疼痛，很難客觀評估，且很
      多骨盆骨折變形之病人都殘留明顯的下背痛，因此病人的疼痛是合理的，但我
      們無法確實知道病人是否有誇大或假裝之可能等語，足見上開二份鑑定意見僅
      為原告之復健後報告，故為本院所為不採。另被告盈鼎公司辯稱原告之治療醫
      師有醫療過失，加重原告傷勢云云，惟無法舉證以實其說，不足採信。
（三）另關於原告主張其所受傷害係被告乙○○駕駛堆高機時，疏於注意，致堆高機
      上之繩索斷裂，桶子掉落，而傷及正在桶下彎身拾物之事實，證人鄭國棟到庭
      證稱：「當時是乙○○開堆高機，要吊一個桶子，桶子下面有放置枕木，要拿
      開枕木時，必須吊高桶子才能拿開，結果桶子吊高時，原告用手去拿枕木，才
      被壓傷，至於繩子是誰綁的，我不清楚」等語，且證人邱清松亦到庭證稱：「
      因車子要過的地方有木塊，蹲下去把木塊拿起來，當時桶子吊起離地面約五、
      六十公尺，我是側著身子檢，戊○○是爬到下面去撿，桶子掉下來時，打到戊○○，大家都忙著去救他，我就沒有注意繩子是脫落或斷掉，因為一般我們工
      作，在車子搬運時，就會自動清除路面，本來就包括在工作範圍內，因為當時
      我先側身去撿木塊，戊○○為了急於去把木塊拿走，才趴下去的，如果不從我
      前面弄，可能要繞過車子才能移動木塊等語」，此外復有現場照片二張在卷可
      查，足見原告確係因被告駕駛之堆高機上之桶子掉落而受傷。又堆高機上之桶
      子之所以掉落，係因繩子斷裂所致，而被告乙○○身為堆高機之駕駛員，於操
      作前應確認繩子是否安全，被告因無駕駛執照，未受駕駛堆高機之相關訓練，
      以致未盡上開注意義務，足認原告受傷，係因被告乙○○之過失所致，被告辯
      稱乙○○無過失云云，不足採信。
（四）按「因故意或過失，不法侵害他人權利者，應負損害賠償責任」，民法第一百
      八十四條第一項定有明文。被告乙○○因過失致被告受傷，依上開規定，應負
      損害賠償責任。被告盈鼎公司為被告乙○○之雇用人，依民法第一百八十八條
      之規定，應連帶負損害賠償責任。
七、按「勞工因遭遇職業災害而致死亡、殘廢、傷害或疾病時，雇主應依左列規定予
    以補償」、「按事業單位以其事業招人承攬，如有再承攬時，承攬人或中間承攬
    人，就各該承攬部分所使用之勞工，均應與最後承攬人，連帶負本章所定雇主應
    負職業災害補償之責任」，勞動基準法第五十九條前段、第六十二條第一項分別
    定有明文。被告台糖公司、中興電公司、一鼎公司、盈鼎公司既分別為系爭工程
    之定做人及承攬人、次承攬人、再次承攬人等，依前開法律規定，對於原告所受
    之職業傷害，自應負勞動基準法第五十九條第二、三款之工資補償責任及殘障給
    付責任。
（一）被告台糖公司、中興電公司雖辯稱系爭非被告台糖公司所營事業，不應連帶負
      雇主責任云云，並提出被告台糖公司之營利事業登記證為證，以證明煉糖廠之
      興建非其事業。惟查，上開法條所稱之事業，並非狹義地僅指稱營利事業登記
      證上所記載之事業，蓋上開營業項目係相關主觀機關為管理公司營業狀況，而
      以行政權之方式，限縮管理該公司之營業，而勞動基準法之立法目的則著重在
      勞工與雇主間之利益調和。按次承攬人以下之下包，其經濟實力常有不如定作
      之事業單位，故為增加勞工受傷後之受償機會，對於事業單位之所營事業，自
      應作較廣義之解釋，故凡與營利事業登記證所載之營業項目，或雖未記載於營
      利登記證上，然係事業單位實際從事之經濟活動相關連之事業，均係上開法條
      所稱之「所營事業」。本件台糖公司以從事煉糖為事業，故與煉糖相關之煉糖
      場之興建，自係有關連性之經濟活動，符合上開法條所稱之事業，故被告台糖
      公司、中興電公司，上開所辯，不足採信。
（二）又被告台糖公司與中興電公司雖簽訂統包契約，約定一切與系爭工程有關之責
      任，均由中興電公司負責，然查，此契約為債權契約，基於債之相對性，僅於
      被告台糖公司與中興電公司有契約效力，對於第三人並不生契約效力，故被告
      台糖公司辯稱基於統包契約，無庸負責云云，不足採信。
八、茲就原告得請求之職業災害補償數額論述之：
（一）台糖公司、中興電公司、盈鼎公司部分：
  1、工資補償部分：
（1）原告於八十五年六月八日發生職業災害，經治療後，於八十七年十二月二十二
     日終止治療，是以其醫療期間為三十個月，又原告每月僅工作二十四日，故三
     十乘二十四乘二千四百，合計一百七十二萬八千元。茲扣除原告所自承被告盈
     鼎公司先前給付原告之工資三十五萬二千八百元，及原告預借之工資七萬元，
     故原告合計可向被告領取一百三十萬零五千二百元之工資補償。
（2）被告台糖公司、中興電公司、盈鼎公司雖辯稱原告之工資補償請求權，已罹於
     消滅時效，然查，上開工資補償請求權之發生，係逐日發生，且原告曾於八十
     七年四月三日與被告台糖公司、中興電公司、盈鼎公司，在高雄市政府勞工局
     進行調處，並由盈鼎公司出面與原告成立調處，約定盈鼎公司願給付原告一百
     六十萬元（其後因其中一期未兌現，致協議無效）云云，足見盈鼎公司承認原
     告之上開請求權存在。另被告台糖公司、中興電公司雖僅出席協調會，未於協
     調結論事項上簽名，惟原告主張被告台糖公司、中興電公司均當場表示願易促
     成協議之履行，足見被告二人亦已承認原告之請求權存在。按「時效因承認而
     中斷」、「時效中斷者，自中斷之事由終止時，重行起算。」，民法第一百二
     十九條第一項第二款、第一百三十七條第一項分定有明文，故原告對被告台糖
     公司、中興電公司、盈鼎公司之請求權，應自中斷事由終止時即協議書失效時
     起算，而上開協議書於八十七年四月三日簽訂後，被告即未履行，故上開消滅
     時效應至少自八十七年四月三日重新起算，故原告於八十七年十一月十日提起
     本件訴訟並未罹於消滅時效，被告上開辯稱，不足採信。
（3）又查，原告主張之工資補償，並未扣除星期例假日，然原告實際上之工作日數
     ，依原告所提出，為被告所不爭執之薪資袋之記載，經折算結果為當月工作二
     十四日，故原告之工資請求，亦僅得每月請求二十四日工資。另原告每日薪資
     為二千四百元之事實，業經記載於薪資袋上，且依原告所從事之工作性質，每
     日薪資二千四百元之薪資，並非過高，故上開薪資袋之記載應屬可信。被告辯
     稱原告每日薪資不及二千四百元云云，不足採信。
  2、殘障補償部分：
     原告於發生本件職業災害前之平均工資為二千零八十六元，此為兩造所不爭執
     。又原告之殘廢程度，經勞工保險局委託高雄市立民生醫院鑑定結果為符合殘
     廢給付標準表第一三七、一四三項之第八等級，可領取五百四十日之平均工資
     作為殘障給付，故原告按平均工資領取五百四十日之殘障給付，合計一百一十
     二萬六千四百四十元。
  3、又原告雖自勞保局領取殘障給付三十二萬九千四百元，然此為原告自行投保所
     得之給付，並非被告為原告加入勞工保險之給付，故原告不得主張扣除，併此
     敘明。
  4、又原告須經治療終止後，經醫師鑑定為殘障，始得請求殘障給付，在未經鑑定
     前，無法證明可請求殘障給付，故原告之系爭給付請求權應自鑑定結果日即八
     十七年十二月二十二日起算，迄至原告起訴為止，尚未逾二年，故並未消滅時
     效，被告主張時效消滅，為無理由。
  5、綜上所述，原告請求被告台糖公司、中興電公司、盈鼎公司應連帶給付二百四
     十三萬一千六百四十元，於法有據，應予准許。又上開工資補償，係逐日發生
     之定期給付，殘障補償自得請求之日起，即應給付，從而原告一併請求自八十
     七年十二月二十三日起至清償日止，按年息百分之五計算之利息，亦屬正當，
     應予准許，原告逾上開部分之請求，為無理由，應予駁回。
（二）被告一鼎公司部分：
  1、工資補償部分：原告於受傷後，雖未曾向被告一鼎公司請求損害賠償，惟原告
     之工資補償請求權係逐日發生，故原告得請求起訴前二年內所發生之工資，即
     二十四個月乘二十四（即每月工作日數）日乘每日工資二千四百元，合計一百
     三十八萬二千四百元，再扣除三十五萬二千八百元之預付工資及預借工資七萬
     元，合計被告一鼎公司應給付原告九十五萬九千六百元之工資。
  2、殘障補償部分：
     如前所述，原告得請求之殘障給付為一百一十二萬六千四百四十元。
  3、綜上所述，原告請求被告一鼎公司應給付之工資補償及殘障給付，合計為二百
     零八萬六千零四十元，於法有據，應予准許。又上開工資補償，係逐日發生之
     定期給付，殘障補償自得請求之日起，即應給付，從而原告一併請求自八十七
     年十二月二十三日起至清償日止，按年息百分之五計算之利息，核屬正當，亦
     應予准許，原告逾上開部分之請求，為無理由，應予駁回。
九、侵權行為損害賠償部分：
（一）按被告乙○○所駕駛之堆高機，因桶子上之繩索鬆斷，傷及原告，顯見被告於
      駕駛堆高車之過程有過失，已如前述，而被告盈鼎公司為被告乙○○之雇用人
      ，故上開二人依民法第一百八十四條、第一百八十八條之規定，應負連帶損害
      賠償責任。茲將被告應負擔之損害賠償數額詳述如下：
   1、減少勞動能力：原告遭被告乙○○不法侵害致殘，殘障等級為第八級，喪失勞
      動能力程度為百分之六十一點五二，依原告每日二千四百元之收入，年收入達
      八十五萬六千元，則原告減少勞動能力之年損害額為五十二萬六千六百十一元
      ，原告目前四十七歲，計算至六十歲，尚有十三年之工作能力，依霍夫曼計算
      法一次給付之金額為五百三十七萬九千三百九十元，此部分原告僅請求二百四
      十二萬一千七百六十元，應予准許。
   2、精神慰藉金：原告遭此傷害，開刀期間長達二年，所受肉體及精神痛苦，非筆
      墨所能形容，爰考量兩造之經濟能力、社會地位及原告所受痛苦等一切情狀，
      准予賠償精神慰藉金三十三萬元，以資慰藉。
   3、增加生活上之支出：原告受傷醫療期間二年，包括住院期間二百餘天及在家療
      養期間，行動不便均須人照料、看護，原告乃僱請原告之妻專人看護，原告之
      妻亦因此而辭掉原本之工作，茲以每天二千元計算，原告須增加生活費支出高
      達百萬元以上，原告僅請求八十萬元，尚屬合理，應予准許。
   4、以上合計請求之金額為三百五十五萬一千七百六十元。
   5、被告乙○○雖辯稱原告之請求權已因二年間不行使而消滅，惟查，乙○○於八
      十七年四月三日之協調會，已與原告達成協議，承認原告之請求，有爭議協議
      書一份在卷可查，足見已發生時效中斷之效力，而重新起算時效，故原告於八
      十七年十一月十日提起本件訴訟，並未罹於二年之消滅時效，併此敘明。
十、惟，本院審酌原告於被告乙○○駕駛堆高機時，應注意將身體遠離桶子之下，乃
    原告疏未注意，而彎身拾物，對於損害之發生，應負百分之三十之與有過失責任
    ，從而依民法第二百十七條之規定，原告所受上開損害，應依上開過失比例酌減
    為二百四十八萬六千二百三十二元，故被告盈鼎公司、乙○○依民法第一百八十
    四條及第一百八十八條之規定，應連帶給付二百四十八萬六千二百三十二元，原
    告上開部分之請求，核屬正當，其餘超過上開部分之請求，為無理由，應予駁回
    。
十一、被告丙○○○部分：原告雖依勞工保險條例第七十二條及民法第二十八條之規
      定，請求被告丙○○○應與被告台糖公司、中興公司、一鼎公司、盈鼎公司等
      連帶給付原告工資補償一百八十八萬五千二百元及殘障補償一百一十二萬六千
      四百四十元（即平均工資二千零八十六元乘五百四十），合計三百零一萬一千
      六百四十元云云。惟查，被告丙○○○雖為盈鼎公司之負責人，但該公司並非
      以為人投保為業務，故丙○○○為盈鼎公司所執行之業務，並不包括為原告投
      保，原告依民法第二十八條之規定，請求被告丙○○○負連帶賠償責任，為無
      理由。又被告盈鼎公司雖未為原告投保勞工保險，然依勞工保險條例之規定，
      係投保單位即盈鼎公司應負損害賠償責任，並非被告丙○○○個人應負賠償責
      任，原告請求被告丙○○○應負賠償責任為無理由，應予駁回。
十二、又本件被告盈鼎公司所應負之工資補償及殘障補償金額，依勞動基準法第六十
      條之規定，於給付得抵充就同一事故所生損害之賠償金額，故被告依本判決第
      一、二項所負之給付責任，有不真正連帶債務關係，故其中一項被告如已履行
      給付，其他被告於同一給付範圍內，免給付責任。另被告盈鼎公司於主文第一
      或第二項之給付履行後，不論係何一被告（包括自己給付）給付，被告盈鼎公
      司均於同一給付範圍內免其給付責任，併此敘明。
十三、原告勝訴部分，兩造均陳明願供擔保，請准宣告假執行及免假執行，核無不合
      ，爰酌定相當數額准許之；原告敗訴部分，其假執行之聲請失其依據，無宣告
      假執行之必要，應予駁回。
十四、結論：原告之訴為一部有理由、一部無理由，依民事訴訟法第七十九條、第八
      十五條第二項，第三百九十條第二項、第三百九十二條，判決如主文。
中      華      民      國    九十    年      八      月    六    日
                              臺灣高雄地方法院民事第二庭
~B法      官  吳文婷
右為正本係照原本作成。
如不服本判決，應於送達後廿日內，向本院提出上訴狀並表明上訴理由，如於本判決
宣示後送達前提起上訴者，應於判決送達後十日內補提上訴理由書（須附繕本）。
中      華      民      國    九十    年      八      月    六    日
~B法院書記官  王少玲


司法院資訊處製作；財團法人民間司法改革基金會備份。
